【裁判字號】    94,訴緝,222
【裁判日期】    950111
【裁判案由】    毒品危害防制條例
【裁判全文】
臺灣板橋地方法院刑事判決             94年度訴緝字第222號
公  訴  人  臺灣板橋地方法院檢察署檢察官
被      告  甲○○
                    （現在臺灣臺北看守所羈押中）
上列被告因違反毒品危害防制條例案件，經檢察官提起公訴（92
年度毒偵字第1443號），被告於準備程序中就被訴事實為有罪之
陳述，經本院合議庭裁定由受命法官獨任進行簡式審判程序，本
院判決如下：
    主  文
甲○○施用第一級毒品，累犯，處有期徒刑捌月。
    事  實
一、甲○○前因違反藥事法等案件，經本院以84年度訴字第892
    號判決，其中違反麻醉藥品管理條例部分判處有期徒刑4 月
    ，緩刑3 年，違反藥事法部分判處有期徒刑10月，緩刑3 年
    ，應執行有期徒刑1 年，緩刑3 年，並經臺灣高等法院以84
    年度上訴字第4358號判決駁回上訴確定。而於前開緩刑期間
    內，又因違反麻醉藥品管理條例等案件，經本院以85年度訴
    字第1487號判決，其中違反麻醉藥品管理條例部分判處有期
    徒刑8 月，違反藥事法部分判處有期徒刑1 年，應執行有期
    徒刑1 年6 月確定；及因違反麻醉藥品管理條例案件，經本
    院以87年度簡字第107 號判決判處有期徒刑6 月，如易科罰
    金以銀元300 元折算1 日確定，並與前開因違反麻醉藥品管
    理條例案件所受宣告應執行之有期徒刑1 年6 月接續執行。
    前揭緩刑之宣告，則經臺灣桃園地方法院以87年度撤緩字第
    32號裁定撤銷確定，並與前開2 案接續執行。嗣於民國87年
    9 月4 日縮短刑期假釋付保護管束，復經撤銷假釋執行殘刑
    有期徒刑1 年4 月25日，而於90年4 月18日縮刑期滿執行完
    畢。又因施用毒品違反毒品危害防制條例案件，經本院以88
    年度毒聲字第3934號裁定送勒戒處所觀察、勒戒後，認有繼
    續施用毒品之傾向，再由本院以88年度毒聲字第4340號裁定
    令入戒治處所施以強制戒治，於88年12月28日經本院以88年
    度毒聲字第7911號裁定停止戒治，所餘戒治期間付保護管束
    ，並於89年7 月20日保護管束期滿執行完畢，由臺灣板橋地
    方法院檢察署檢察官以89年度戒毒偵字第689 號為不起訴處
    分確定。詎不知悛悔，猶基於施用第一級毒品海洛因（以下
    簡稱海洛因）及第二級毒品安非他命（以下簡稱安非他命）
    之犯意，於上開強制戒治執行完畢釋放後5 年內之91 年12
    月3 日上午某時許（起訴書誤載為「91年11月底某日」），
    在臺北縣蘆洲市○○路36巷10號5 樓住處，以同時將海洛因
    與安非他命置入注射針筒內注射之方式，施用海洛因與安非
    他命1 次。嗣於同日晚間11時55分許，在上址為警查獲。
二、案經臺北市政府警察局萬華分局報請臺灣板橋地方法院檢察
    署檢察官偵查起訴。
    理  由
一、上揭事實，業據被告甲○○於檢察官訊問及本院審理時坦承
    不諱，且被告為警查獲後所排放之尿液經採樣送驗，以酵素
    免疫分析法檢驗及氣相層析質譜儀法確認檢驗結果，於安非
    他命類及鴉片類均呈陽性反應，有臺灣檢驗科技股份有限公
    司於92年3 月25日出具之濫用藥物尿液檢驗報告附卷可稽，
    足徵被告前揭不利於己之自白與事實相符。又被告前因施用
    毒品，經本院以88年度毒聲字第3934號裁定送勒戒處所觀察
    、勒戒後，認有繼續施用毒品之傾向，復經本院以88年度毒
    聲字第4340號裁定令入戒治處所施以強制戒治，嗣於88年12
    月28日經本院以88年度毒聲字第7911號裁定停止戒治，所餘
    戒治期間付保護管束，於89年7 月20日保護管束期滿執行完
    畢，由臺灣板橋地方法院檢察署檢察官以89年度戒毒偵字第
    689 號為不起訴處分確定，有該不起訴處分書及全國施用毒
    品案件紀錄表存卷為憑。被告係於前揭強制戒治執行完畢釋
    放後5 年內再犯本案違反毒品危害防制條例第10條之罪，事
    證明確，其犯行堪予認定。
二、按海洛因及安非他命分係毒品危害防制條例所列第一級與第
    二級毒品，被告施用之，係犯同條例第10條第1 項之施用第
    一級毒品罪及同條第2 項之施用第二級毒品罪。被告施用海
    洛因、安非他命前後持有第一級、第二級毒品之低度行為，
    應分別為其施用之高度行為所吸收，均不另論罪。又被告係
    以一行為同時觸犯施用第一級毒品罪與施用第二級毒品罪，
    為想像競合犯，應從一較重之施用第一級毒品罪處斷，公訴
    人起訴認應分論併罰，尚有未洽。又被告有如本判決事實欄
    所述論罪科刑之執行紀錄，有臺灣高等法院被告前案紀錄表
    可按，其於有期徒刑執行完畢後5 年內再犯上開有期徒刑以
    上之罪，為累犯，應依刑法第47條規定，加重其刑。爰審酌
    被告曾有因違反麻醉藥品管理條例案件接受刑之科處及執行
    之紀錄，又因施用毒品經強制戒治後，獲不起訴處分之寬典
    ，猶施用海洛因、安非他命再犯本罪，顯見其自制力薄弱，
    且未衷心悛悔，漠視法令之禁制濫用藥品，應予非難，兼衡
    其施用海洛因、安非他命所生危害實以自戕健康為主，及其
    犯後供認無隱，非無悔意，態度良好等一切情狀，量處如主
    文所示之刑，資為懲儆。
三、公訴意旨另以：被告自91年6 月間某日起至同年11月底某日
    止，在臺北縣蘆洲市○○路36巷10號5 樓，連續施用海洛因
    及安非他命多次，因認被告涉犯毒品危害防制條例第10條第
    1 項、第2 項之施用第一級、第二級毒品罪嫌。惟按被告之
    自白，不得作為有罪判決之唯一證據，仍應調查其他必要之
    證據，以察其是否與事實相符，刑事訴訟法第156 條第2 項
    定有明文。公訴人此部分所指，除被告之自白外，並無其他
    證據可資證明，自不得遽以毒品危害防制條例第10條第1 項
    、第2 項之罪名相繩。第以公訴人認此部分施用海洛因及安
    非他命罪嫌，分別與上開經論罪之施用第一級毒品、施用第
    二級毒品犯行間，有連續犯之裁判上一罪關係，爰不另為無
    罪之諭知，附此敘明。
據上論斷，應依刑事訴訟法第273 條之1 第1 項、第299 條第1
項前段，毒品危害防制條例第10條第1 項、第2 項，刑法第11條
前段、第55條、第47條，判決如主文。
本案經檢察官蔡元仕到庭執行職務。
中    華    民    國    95    年    1     月    11    日
                        刑事第一庭  法  官  廖  怡  貞
以上正本證明與原本無異。
如不服本判決，應於判決送達後10日內，向本院提出上訴狀，上
訴於臺灣高等法院。
                                    書記官  陳  淑  芳
中    華    民    國    95    年    1     月    11    日
附錄本案論罪科刑法條全文：
毒品危害防制條例第10條：
施用第一級毒品者，處六月以上五年以下有期徒刑。
施用第二級毒品者，處三年以下有期徒刑。


司法院資訊處製作；財團法人民間司法改革基金會備份。
